臺灣屏東地方法院刑事判決　　　　　　　100年度訴字第407號
公　訴　人　臺灣屏東地方法院檢察署檢察官
被　　　告　洪東村
上列被告因違反毒品危害防制條例案件，經檢察官提起公訴（10
0年度毒偵字第232號），本院於準備程序進行中，因被告就被訴
事實為有罪之陳述，經告知簡式審判程序意旨，並聽取公訴人及
被告之意見後，本院合議庭裁定由受命法官獨任依簡式審判程序
審理，判決如下：
    主  文
洪東村施用第一級毒品，累犯，處有期徒刑壹年；扣案之注射針
筒壹支及殘渣袋壹個，均沒收。
    事  實
一、洪東村前因竊盜案件，經本院以民國94年度簡字第313 號判
    處應執行有期徒刑6 月確定；復因施用毒品案件，經本院以
    94年度訴字第898 號判處有期徒刑8 月確定；嗣經入監接續
    執行上開有期徒刑後，於95年7 月12日縮短刑期假釋出監，
    然又經撤銷假釋，再於96年1 月18日入監執行殘刑有期徒刑
    3 月9 日，而於96年4月26日因縮刑期滿執行完畢。
二、洪東村前另因施用毒品案件，經本院裁定送觀察、勒戒後，
    因認無繼續施用毒品之傾向，而於92年1 月8 日觀察、勒戒
    執行完畢釋放出所，且經臺灣屏東地方法院檢察署檢察官於
    同年月7 日以92年度毒偵字第18號不起訴處分確定。其於上
    開觀察勒戒執行完畢釋放後之5 年內，再因前揭施用毒品案
    件，經本院判處罪刑如上並執行完畢在案。詎其猶不知悔改
    ，竟又基於施用第一級毒品海洛因之犯意，於100 年1 月25
    日16時許，在屏東縣屏東市○○路○段「屏東工業區」附近
    某處，以針筒注射方式，施用第一級毒品海洛因1 次。嗣於
    同日17時許，在屏東縣屏東市○○路○段附近，為員警發現
    其係另案之通緝犯，遂經警帶回派出所偵辦，而其於接受警
    詢時，主動供出其施用第一級毒品犯罪，並接受法院裁判，
    復另同意警方採尿送驗，因其尿液檢出嗎啡陽性反應，並扣
    得其所有而供其施用第一級毒品海洛因所用之注射針筒1 支
    及殘渣袋1 個，始獲上情。
三、案經屏東縣政府警察局內埔分局報告臺灣屏東地方法院檢察
    署檢察官偵查起訴。
    理  由
一、本件被告洪東村所犯係死刑、無期徒刑、最輕本刑為3 年以
    上有期徒刑以外之罪，其於準備程序中就被訴事實為有罪之
    陳述，經本院告知簡式審判程序之旨，並聽取公訴人及被告
    意見後，合議庭裁定由受命法官獨任進行簡式審判程序，合
    先敘明。
二、訊據被告對於上揭時、地，施用第一級毒品海洛因之事實，
    坦承不諱；而被告為警查獲所採之尿液檢體，經送台灣檢驗
    科技股份有限公司以酵素免疫法及氣相層析質譜法檢驗結果
    ，呈現嗎啡陽性反應，此有台灣檢驗科技股份有限公司100
    年2 月17日濫用藥物檢驗報告暨屏東縣政府警察局內埔分局
    辦理煙毒、麻醉藥品案尿液送驗受檢人員真實姓名對照表（
    代號：內警分字第1000116 號）各1 份附卷可稽；此外，復
    有被告所有而供其施用第一級毒品所用之注射針筒1 支及殘
    渣袋1 個，扣案可憑，是被告施用第一級毒品之犯行，堪以
    認定，應予依法論科。
三、核被告所為，係犯毒品危害防制條例第10條第1 項之施用第
    一級毒品罪。被告持有第一級毒品後進而施用，其持有之低
    度行為應為施用之高度行為所吸收，故不另論其持有毒品罪
    。被告前有如前揭犯罪事實欄所載論罪科刑及執行完畢之紀
    錄，此有臺灣高等法院被告前案紀錄表1 份在卷可佐，是被
    告於有期徒刑執行完畢後，5 年內故意再犯本件有期徒刑以
    上之罪，為累犯，應依法加重其刑。又被告於100 年1 月
    25日，為警查獲後，自行供出其施用第一級毒品海洛因之事
    實，此有查獲施用毒品案件報告表紀錄1 份在卷可佐（見警
    卷第13頁），是被告對於未經發覺之施用第一級毒品犯罪，
    自首而接受裁判，合於刑法第62條前段自首之規定，爰減輕
    其刑，並依法先加後減之。本院審酌被告施用毒品，足以戕
    害其身心，滋生其他犯罪，惡化治安，嚴重損及公益，且被
    告前曾犯有施用毒品，復經觀察勒戒執行完畢，再因施用毒
    品案件，經法院判刑確定，其竟再為本件施用毒品犯行，顯
    見其不思悔改，自我控制能力亦顯不佳，惟考量被告於犯後
    已能坦承犯行，而其施用毒品之行為於本質上係屬自我戕害
    行為，反社會性之程度應屬較低，兼衡其之犯罪動機、目的
    、智識程度等一切情狀，認檢察官具體求刑有期徒刑1 年2
    月，尚屬過重，爰量處如主文所示之刑。扣案之注射針筒1
    支及殘渣袋1 個，為被告所有，且係供其施用第一級毒品所
    用，已據被告自承在卷，爰依刑法第38條第1 項第2 款規定
    ，併予宣告沒收。
據上論斷，應依刑事訴訟法第273 條之1 第1 項、第299 條第1
項前段，毒品危害防制條例第10條第1 項，刑法第11條前段、第
47條第1 項、第62條前段、第38條第1 項第2款，判決如主文。
本案經檢察官鍾佩真到庭執行職務。
中    華    民    國    100    年    4    月    29    日
                  刑事第一庭  法  官  楊宗翰
以上正本證明與原本無異。
如不服本判決，應於收受送達後10日內向本院提出上訴書狀。
中    華    民    國    100    年    4    月    29    日
                              書記官  鍾小屏
附錄本判決論罪科刑法條全文：
毒品危害防制條例第10條
施用第一級毒品者，處6月以上5年以下有期徒刑。
施用第二級毒品者，處3年以下有期徒刑。